

JEISON ARTURO RIOS CASTAÑO 29 años Administrador de Talento Humano

PERFIL

Tecnólogo en Administración del Talento Humano y Técnico en Informática, con experiencia en reclutamiento, atracción, citación de personal, entrevistas, aplicación de pruebas psicotécnicas y de personalidad de talento del sector TI para perfiles backend, frontend, Fullstack, DBA, BI, QA, Infraestructura, bilingües. Experiencia en el uso de plataformas de selección LinkedIN y ElEmpleo, nómina a través de World Office, liquidación de aportes de seguridad social en Aportes en Línea, reporte de novedades, contratación, liquidación, vacaciones, atención al cliente interno y gestión de archivo físico y digital de talento humano. Excelente manejo de Microsoft Office (Excel, Word, Access), lenguajes HTML5, CSS3. JavaScript y GitHub.

Proactivo, autodidacta, motivado por el aprendizaje continuo, organizado y con excelente actitud.

COMPETENCIAS TÉCNICAS

Sistemas Operativos: Windows 7-10, Linux Mint. Plat. de Selección: ElEmpleo, LinkedIN. Herramientas: Outlook, Ofimática, AnyDesk. Bases de Datos: SQL Server SSMS, Access, Excel. Lenguajes de Programación: Java (Básico), HTML5, CSS3, JavaScript.

IDIOMAS

Inglés: Conversacional

CONTACTO

CELULAR: 3143394021

LUGAR DE RESIDENCIA: Bogotá - Fontibón. CORREO ELECTRÓNICO: jarcvon@hotmail.com

WEB PAGE: www.jeisonrios.ml

EDUCACIÓN

Uninpahu - Tecnología en Administración del Talento Humano

Enero 2018 - Diciembre 2020

Integrante Grupo de Excelencia Académica (GEA)

Fundación Carlos Slim - Técnico en Informática

Diciembre 2019 - Mayo 2020

CertiProf - Scrum Foundations

Marzo 2022

EXPERIENCIA LABORAL

Asesoftware - Analista de Selección IT Bilingüe

Enero 2022 - Actualmente

Reclutamiento, atracción, nombramiento de personal, entrevistas, aplicación de pruebas técnicas en el sector tecnológico, perfiles: Backend, frontend, fullstack, Technical Lead, Business Analysts, Marketing Managers, Project Managers, Bilingual, DBA, BI, QA, Middleware, Infrastructure, Licitaciones publicas, (reclutamiento asociado al pliego de condiciones) preparación de informes de entrevistas.

Samtel Consultores S.A. - Auxiliar de Recursos Humanos

Agosto 2019 - Actualmente

Reclutamiento, atracción, citación de personal, entrevistas, aplicación de pruebas técnicas y de personalidad en el sector tecnológico, perfiles: Backend, Frontend, Fullstack, Bilingües, DBA, BI, QA, Infraestructura, automatizadores. Elaboración de informes, presentación de ternas, visita a clientes, levantamiento de requerimientos de personal, contratación, afiliaciones a seguridad social, reporte de novedades de nómina, liquidaciones, control de vacaciones, licencias y permisos del personal, manejo de archivo físico y digital de talento humano, control de referencias, validación de certificaciones.

Unisono - Teleoperador BackOffice

Octubre 2018 – Julio 2019

Gestión y seguimiento de solicitudes, para brindar soluciones de carácter técnico a usuarios de servicios en telecomunicaciones para la empresa española Orange TM, Portabilidad de líneas, recalculo de facturas, aplicación de abonos y fluidez comunicativa con los clientes. Experiencia en el manejo de plataforma Peoplesoft, Guis (extranet), Siebel, Abacus, Tibco, Fenix, Icp, Portanet, Altaír, Ged y aplicativo Kenan.

Motivo de retiro: Inicio de Practicas.

Aportes en Línea (Ventas y Servicios) - Asesor

Diciembre 2017 - Marzo 2018

Liquidación de planilla PILA (planilla integrada de liquidación de aportes) en seguridad social, reporte de novedades y manejo de aplicativo web Fanaia propio de la compañía Aportes en Línea. Adquirí amplios conocimientos en pago de aportes a la seguridad social AFP, EPS, ARL, CCF, FSP, MEN, SENA. Reporte de novedades y liquidación de cesantías. Atendiendo a clientes independientes y empresas.

Motivo de retiro: Contrato por Obra Labor.

Colsubsidio - Cajero Vendedor

Julio 2016 – Noviembre 2017

Atención al cliente, arqueo de caja, manejo de efectivo, custodia de títulos valores, venta cruzada de productos intangibles, entre ellos, colocación de tarjetas de crédito y seguros de vida establecidos por el plan de ventas de Colsubsidio.

Banco de Occidente (Ventas y Servicios) - Ejecutivo de Libranza

Noviembre 2011 - Agosto 2013

Captación de clientes, apertura de nuevos mercados, servicio al cliente, asesoría comercial, ventas externas y gestión de libranzas en entidades públicas y privadas, venta cruzada del portafolio financiero, análisis de centrales de riesgo (cifin) gestión postventa y planeación de ventas.